臺灣桃園地方法院刑事判決　　　　　　　 94年度易字第300號
公　訴　人　臺灣桃園地方法院檢察署檢察官
被　　　告　乙○○　男　55歲.
　　　　　　　　　　　號
上列被告因竊盜案件，經檢察官提起公訴（94年度偵字第2303號
），被告於準備程序認罪，本院合議庭裁定由受命法官獨任進行
簡式審判程序，判決如下：
    主  文
乙○○攜帶兇器竊盜，累犯，處有期徒刑柒月。
    事  實
一、乙○○前於民國八十七年間，因賭博案件，經本院以八十七
    年度簡上字第二五號判決，處有期徒刑四月確定，於八十八
    年十二月一日入監執行，並於同年十二月四日易科罰金執行
    完畢（構成累犯）；再因竊盜案件，經本院於九十三年十月
    二十七日，以九十三年度易字第七三一號判決，處有期徒刑
    六月確定（尚未執行）。詎猶不知悔改，竟意圖為自己不法
    之所有，復於九十三年十一月二十四日上午十一時三十分許
    ，在桃園縣楊梅鎮○○路三六九號，持現場地上足以對人之
    生命、身體或安全構成威脅，可作為兇器使用之鐵鎚一把，
    竊取泰山印花股份有限公司（下稱泰山公司）養豬場所有之
    鐵欄杆及鐵管數支，得手後，欲變現供己花用，嗣經該公司
    守衛丁○○巡視到場發現報警處理，當場查獲，始悉上情。
二、案經桃園縣政府警察局楊梅分局移送臺灣桃園地方法院檢察
    署檢察官偵查後起訴。
　　理  由
一、本件被告乙○○所犯係死刑、無期徒刑、最輕本刑為三年以
    上有期徒刑以外之罪，其於準備程序中就被訴事實為有罪之
    陳述，經法官告知簡式審判程序之旨，並聽取公訴人、被告
    之意見後，依刑事訴訟法第二百七十三條之一第一項規定，
    經本院合議庭裁定，由受命法官獨任進行簡式審判程序，並
    為審理判決，合先敘明。
二、上開犯罪事實，業據被告乙○○於警詢、檢察官偵訊及本院
    審理中坦承不諱，核與被害人即泰山公司守衛丁○○於警詢
    之指訴、於檢察官偵訊及本院審理中之具結證述相符；而查
    獲之贓物即生銹鐵欄杆及鐵管（合計二七０公斤），業經被
    害人丁○○領回，並有贓物領據一紙附卷足憑；此外，並有
    現場及贓物照片共九張、扣押物品目錄表一紙附卷足稽。被
    告雖辯稱：伊假日外出撿破爛，見上址荒廢已久，鐵欄杆及
    鐵管已腐蝕不堪使用，已無人使用，遂竊取之云云。惟查：
  (一)上揭事實，除經證人即現場守衛丁○○於警詢、檢察官偵訊
    證述綦詳，而該處是他人養豬場，並僱有守衛丁○○不定時
    巡視，被告無權竊取他人財物已明。且丁○○於本院審理中
    證稱：伊到現場時看到被告拿鐵鎚在敲鐵管，鐵鎚是中型的
    ，舊的，長約三十五到四十公分，伊先發現被告的人，後來
    才看到車上已經放有鐵管，而且有鐵欄杆跨在圍牆上當樓梯
    走等語（本院卷第二三頁參照）；再經證人即楊梅分局幼獅
    派出所警員丙○○、甲○○於本院證稱：伊等到現場時被告
    有承認是他偷的，鐵鎚外型如證人丁○○所述，現場時，證
    人謝有說看到被告用鐵鎚在敲鐵管等語；以及伊等到現場，
    被告已經認錯，請求原諒等語明確（本院卷第二五、二六頁
    參照），印證相符，對照被告當庭所繪鐵鎚之簡圖一張、上
    開贓物領據及照片附卷可稽，證人所證述，堪以採信，足見
    被告上開所辯，顯係避重就輕之詞，不足採信。
  (二)再證人丁○○雖於警詢、本院審理中證稱：被告是用開來車
    上之發電機，連接電纜線，纜線有跨過圍牆，接電到放在地
    上的砂輪機等語，另證人丙○○證稱：伊到現場時，被告有
　　承認是用砂輪機切割等語。惟：(1)被告堅詞否認有用發電
  　機經電纜線接砂輪機切割鐵管、欄杆等物，當天雖車上有帶
    上述機具，砂輪機有帶下來，惟上開物品係伊平日做水電、
    油漆及釘天花板工作時所用之物，現場鐵管、欄杆已經生鏽
    ，伊以徒手，部分以現場之鐵鎚就可以敲下來等語，對照系
    爭贓物照片顯示類多已生鏽，並非新品，且現場養豬場欄杆
    及鐵管之基座已屬老舊等情觀之（偵卷第四、五、二一頁參
    照），被告所述僅以現場所發現之鐵槌行竊，尚非全無可信
    。(2)丁○○於審理時亦證述：伊到場時被告拿鐵鎚在敲鐵管
    ，看到時砂輪機沒有轉動，被伊發現後，被告就沒有再搬鐵
    管等語（本院卷第二七頁參照），是證人丁○○並未直接目
    睹被告使用通電之砂輪機切割行竊；且被告既用鐵鎚敲下鐵
    管，自無法同時以砂輪機切割。另由上開照片顯示，贓物之
    鐵管及欄杆斷口，並非切齊平整等情，堪認被告雖有將砂輪
    機帶到現場，但容因發現鐵管、欄杆已生鏽，改以現場發現
    之鐵鎚下手即為已足，而未使用砂輪機，或如使用砂輪機聲
    響較大，易致人發現等因，也未可知。(3)又證人丙○○於審
    理時亦證稱：現場時，證人謝有說看到被告用鐵鎚在敲鐵管
    ，伊無法判斷被告是用何工具偷竊；（訊問筆錄你有問到是
    用工具偷鐵管？）被告有答說是用鐵鎚敲下鐵管等語（本院
    卷第二五頁參照），核與被告之警詢筆錄僅載明坦承以鐵鎚
    行竊等語相符，是尚無法認定被告有以發電機、電纜線連接
    砂輪機切割行竊，此部分被告所辯堪予採信。
  (三)再證人丁○○雖亦證稱：伊先發現被告的人，後來才看到車
    上已經放有鐵管，而且有鐵欄杆跨在圍牆上當樓梯走等語（
    本院卷第二三頁參照）。惟被告辯稱：豬舍大門沒有上鎖，
    伊直接從大門走進去，車子放在圍牆外面，伊進入偷，偷到
    東西，就從圍牆較低部分丟出去，準備帶走等語（本院卷第
    一三頁參照），是證人丁○○到場時所見被告有將竊得欄杆
    、鐵管跨在圍牆上，應係被告竊得後要取贓搬走之作為，尚
    無直接證據足資證明被告係踰越安全設備而行竊之舉。
  (四)綜上，被告上揭自白，核與卷內積極證據相符，洵堪採信，
    是其本件確有使用可堪兇器使用之鐵鎚行竊財物之行為，事
    證明確，犯行堪以認定，應予依法論科。
三、按攜帶兇器而竊盜者，構成刑法第三百二十一條第一項第三
    款規定之加重竊盜罪。所謂攜帶兇器，乃指行為人攜帶兇器
    有行兇之可能，客觀上具有危險性，至其主觀上有無持以行
    兇或反抗之意思，尚非所問。竊盜攜帶起子、鉗子或鐵鎚，
    雖係供行竊之工具，然如客觀上足對人之身體、生命構成威
    脅，仍應成立攜帶兇器竊盜罪（最高法院七十四年度第三次
    刑事庭會議決議參照）。次按，兇器之種類並無限制，凡客
    觀上足對人之生命、身體、安全構成威脅，具有危險性之兇
    器均屬之，且祇須行竊時攜帶此種具有危險性之兇器為已足
    ，並不以攜帶之初有行兇之意圖為必要（同院七十九年台上
    字第五二五三號判例意旨參照）。本件被告乙○○行竊時於
    現場所撿拾使用之鐵槌一把（長約三十五至四十公分），屬
    鐵製品，既可敲斷鐵管及欄杆，其質地必然堅硬，具行兇之
    可能，客觀上有危險性，業經本院審理中由被告繪製簡圖，
    並經證人丁○○、丙○○確認屬實，有該鐵槌簡圖一紙在案
    可稽（本院卷第三四頁參照），客觀上足以危害他人生命、
    身體之安全，具有危險性，自屬上開法條規定之兇器無疑。
四、核被告乙○○所為，係犯刑法第三百二十一條第一項第三款
    之攜帶兇器加重竊盜罪。又被告前曾犯賭博案件，經本院判
    處有期徒刑四月確定，於八十八年十二月一日入監執行，並
    於同年十二月四日易科罰金執行完畢，其於五年以內再犯本
    件有期徒刑以上之罪，為累犯，依刑法第四十七條規定，應
    予加重其刑。爰審酌被告因謀生不易，甫經本院於九十三年
    十月二十七日，判處有期徒刑六月確定，仍再次竊盜，暨其
    犯罪之動機、目的、手段，犯罪時所受之刺激及其品行、生
    活狀況、智識程度為國小畢業、犯罪所生之損害，贓物鐵管
    、欄杆等物價值僅一、二千元，及犯罪後坦承犯行，態度尚
    可等一切情狀，量處如主文所示之刑，以資懲儆。至未扣案
    之鐵槌一把，雖為被告本件犯罪所用之物，惟係泰山公司養
    豬場之現場之物，非被告所有；而其餘砂輪機、發電機及鑽
    頭機（含電纜線）等物各一件，雖為被告所有，但非被告現
    場犯罪所用之物，並未經移送檢察署扣案，且已由移送單位
    發還被告在案，業經證人丙○○及被告於審理時供明在卷，
    為免將來執行上困擾，爰均不另依刑法第三十八條第一項第
    二款規定諭知沒收，附此敘明。
五、據上論斷，應依刑事訴訟法第299 條第1 項前段、第273 條
    之1 第1 項，刑法第321 條第1 項第3 款、第47條，罰金罰
    鍰提高標準條例第1 條前段，判決如主文。
本案經檢察官張啟聰到庭執行職務。
中　　華　　民　　國　　94　　年　　4 　　月　　28　　日
                  刑事第四庭    法　官　李昆南
以上正本證明與原本無異。
如不服本判決，應於送達後10日內，以書狀敘明理由，向本院提
出上訴狀（應附繕本）。
                                書記官　郭中明
中　　華　　民　　國　　94　　年　　4 　　月　　28　　日
附本案論罪科刑法條：
刑法第321 條第1 項
犯竊盜罪而有左列情形之一者，處六月以上、五年以下有期徒刑
：
  一  於夜間侵入住宅或有人居住之建築物、船艦或隱匿其內而犯
      之者。
  二  毀越門扇、牆垣或其他安全設備而犯之者。
  三　攜帶兇器而犯之者。
  四　結夥三人以上而犯之者。
  五　乘火災、水災或其他災害之際而犯之者。
  六　在車站或埠頭而犯之者。
